臺灣高雄地方法院民事裁定　　　　　　 100年度勞訴字第36號
上　訴　人
即　被　告　中華航空股份有限公司高雄分公司
法定代理人　林輝志
送達代收人　林玉環
上訴人與被上訴人郭曉玲間請求確認僱傭關係存在等事件，上訴
人對於中華民國100 年8 月31日本院第一審判決，提起上訴，本
件裁定如下：
    主  文
上訴人應於收受本裁定送達後五日內補繳第二審裁判費新臺幣肆
萬零貳佰伍拾捌元。如逾期不繳，即駁回上訴。
    理  由
一、按訴訟標的之價額，由法院核定。核定訴訟標的之價額，以
    起訴時之交易價額為準；無交易價額者，以原告就訴訟標的
    所有之利益為準。法院因核定訴訟標的之價額，得依職權調
    查證據，民事訴訟法第77條之1 第1 項、第2 項、第3 項定
    有明文。次按以一訴主張數項標的者，其價額合併計算之。
    但所主張之數項標的互相競合，或應為選擇者，其訴訟標的
    價額，應依其中價額最高者定之。又因定期給付或定期收益
    涉訟，以權利存續期間之收入總數為準；期間未確定時，應
    推定其存續期間。但其期間超過10年者，以10年計算，民事
    訴訟法第77條之2 第1 項、第77條之10分別定有明文。
二、查本院100 年8 月31日100 年度勞訴字第36號判決主文：(一)
    確認原告與被告間之僱傭關係存在。(二)被告應自民國九十九
    年十二月三日起至被告受領原告勞動之日止，按月給付原告
    新臺幣（下同）49,027元，及自起訴狀繕本送達翌日起至清
    償日止，按週年利率5%計算之利息。前開判決請求確認僱傭
    關係存在及按月給付薪資部分，雖為不同訴訟標的，惟自經
    濟上觀之，其訴訟目的一致，不超出終局標的範圍，訴訟標
    的之價額，應擇其中價額較高者定之。而上開確認僱傭關係
    存在部分，於本件判決上訴人勝訴確定後，上訴人即得復職
    ，又本件係屬得上訴至第三審之事件，依其爭執之難易程度
    ，其訴訟期間參照各級法院辦案期限即民事通常程序第一、
    二、三審之辦案期限分別為1 年4 個月、2 年、1 年，共計
    約需4 年4 個月可為終結確定，是上開主文第1 項所得確認
    之利益即為4 年4 個月之月薪，又上訴人月薪為49,027元，
    則本項訴訟標的價額應核定為2,549,404 元（計算式：49,0
    27元×52月=2,549,404元）。再上開請求按月給付薪資部分
    ，係屬因定期給付涉訟，於判決上訴人勝訴確定後，上訴人
    即得復職，其訴訟期間經評估約需4 年4 個月，是上開主文
    第2 項之訴訟標的價額亦為4 年4 個月之薪資及自99年12月
    3 日起至100 年1 月4 日起訴時止已到期之1 個月又1 天薪
    資，合計53個月又1 天之薪資，核定該項訴訟標的價額為2,
    600,065 元（計算式：49,027元×53月又1 日=2,600,065元
    ），較主文第1 項為高，依前揭說明，應以主文第2 項按月
    計算本件訴訟標的之價額，依此計算，上訴人應繳第二審裁
    判費40,258元，上訴人提起上訴並未繳納，是上訴人應補繳
    第二審裁判費共計40,258元，上訴人應於收受本裁定送達後
    5 日內逕向本院如數補繳，逾期不繳，即駁回上訴。
三、依民事訴訟法第442 條第2 項前段規定，裁定如主文。
中    華    民    國   100    年    9     月    29    日
                  民事第二庭  法  官  洪能超
如不服本裁定關於核定訴訟標的價額部分，應於送達後10日內向
本院提出抗告狀，並繳納抗告費新臺幣1,000 元；其餘關於命補
繳裁判費部分，不得抗告。
中    華    民    國   100    年    9     月    29    日
                              書記官  火秋予